【裁判字號】    99,抗,39
【裁判日期】    990924
【裁判案由】    本票裁定
【裁判全文】
臺灣新竹地方法院民事裁定                99年度抗字第39號
抗  告  人  乙○○
相  對  人  甲○○
上列抗告人因與相對人間聲請本票裁定准予強制執行事件，抗告
人對於本院中華民國99年6月22日99年度司票字第372號裁定提起
抗告，本院裁定如下：
    主  文
抗告駁回。
抗告程序費用由抗告人負擔。
    理  由
一、按非訟事件法第55條第1 項規定：「聲請人或權利受侵害者
    ，對於司法事務官就受移轉事件所為之處分，得依各該事件
    適用原由法院所為之救濟程序，聲明不服」，又同法第42條
    第1 項前段規定：「受裁定送達之人提起抗告，應於裁定送
    達後十日之不變期間內為之」，且抗告如逾抗告期間者，為
    不合法，原法院應以裁定駁回之，此亦經非訟事件法第46條
    準用民事訴訟法第495條之1第1項、第442條第1 項規定甚詳
    。
二、本件抗告人抗告意旨略以：因抗告人於民國99年3 月31日匯
    款兩筆金額共新台幣(下同)5,000 元整給相對人，與收到原
    裁定所列金額不符，抗告人實際應支付之金額為33,500元。
    抗告人並非蓄意不還款，實因抗告人創業失敗所至，迄今仍
    無法如期還款，抗告人自會儘速與相對人協調等語。
三、經查，本院司法事務官就兩造間本票裁定事件所為之裁定，
    已於99年6月2日送達抗告人，有送達證書在卷可考( 見原審
    卷第11頁)，抗告人遲至99年6月21日始行提起抗告，已逾上
    開不變期間，其抗告顯逾法定期間，為不合法。據此，原裁
    定於99年6 月22日以抗告人之抗告逾期為不合法，而裁定駁
    回抗告人之抗告，即要非無據，抗告人指摘原裁定不當，求
    予廢棄，為無理由，應予駁回。
四、且按本票執票人，依票據法第123 條規定，聲請法院裁定許
    可對發票人強制執行，係屬非訟事件，法院僅依非訟事件程
    序，就本票形式之要件是否具備予以審查，即為已足，若實
    體上問題，應依訴訟程序另謀解決，尚非屬非訟事件所得審
    究(最高法院57年台抗第76號判例意旨參照)。抗告人所述關
    於相對人所執本票債務數額究為若干一節，概屬於實體爭執
    事項，抗告法院於該非訟程序中本不得審酌，抗告人應依訴
    訟程序另謀解決，而非於裁定程序中為此爭執。從而，抗告
    人提起本件抗告，亦為無理由，應予駁回。
五、結論：本件抗告為無理由，依非訟事件法第46條、第24條第
    1項、第21條第2項，民事訴訟法第495條之1第1項、第449條
    第1項、第95條、第78條，裁定如主文。
中    華    民    國    99    年    9     月    24    日
              民事第一庭  審判長法  官    汪銘欽
                                法  官    陳順珍
                                法  官    王佳惠
以上正本係照原本作成。
如不服本裁定，僅得於收受本裁定正本送達後十日內，以適用法
規顯有錯誤為理由，向本院提出再抗告狀，須附繕本一份及繳納
再抗告裁判費新臺幣1,000元。
中    華    民    國    99    年    9     月    24    日
                                書記官    陳思璟

司法院資訊處製作；財團法人民間司法改革基金會備份。
